# 投资补助之递延所得税负债的确认

提问人：g2000 时间：2012-05-17 22:34:35
公司收到财政投资补助１００万计入资本公积，形成的资产每年计提的折旧在折旧年度内做纳税调增，该事项是否要在确认资本公积的同时确认递延所得税负债？

回答人：chenyiwei
由于该项投资补助款和对应的资产在初始确认时，都是既不影响当期损益也不影响应纳税所得额的，并且与企业合并事项无关，基于所得税会计准则中的“初始确认豁免”条款，无需就该项资本公积，以及相应的资产项目的帐面价值和计税基础之间的差额，确认递延所得税资产和负债。

回答人：chenyiwei
回复 zengfengxia 的帖子
如果是作为不征税收入，则后期的税务影响更多地是通过对资产折旧的纳税调增体现的（资产的计税基础小于帐面价值），而不是与以前年度已经计入权益的金额相关。因此将以后年度补税的影响计入所得税费用，在理论上仍然有一定的合理性。不过这样解释当然并非完美，主要原因就是把投资补助计入资本公积的做法本身就是违反会计基本原理的。幸好这两年投资补助的范围越来越小，例如节能奖励资金已经不再属于投资补助之列了。

提问人：g2000 时间：2012-05-18 13:20:39
如果企业在该投资补助初始确认时不做为免税利得，于收到当期交纳了所得税，确认的资本公积是否要扣除所得税费用？

回答人：chenyiwei
是。与直接计入权益的项目的所得税影响也是直接调整权益。

提问人：山野孤鹜 时间：2013-09-20 16:18:14
是做 借：资本公积 贷：应交税费-所得税 ？ 谢谢！

回答人：chenyiwei
是的，相当于按照扣除了应交所得税后的净额确认为资本公积。